【裁判字號】    97,交聲,2331
【裁判日期】    971030
【裁判案由】    違反道路交通管理處罰條例聲明異議
【裁判全文】
臺灣臺北地方法院交通事件裁定        97年度交聲字第2331號
原處分機關  臺北市交通事件裁決所
受處分人    甲○○
上列異議人即受處分人因違反道路交通管理處罰條例案件，對於
臺北市交通事件裁決所97年9月10日所為之北市裁罰字第裁22-Q0
0000000號裁決，聲明異議，本院裁定如下：
    主   文
異議駁回。
    理   由
一、按駕駛人駕駛汽車，應遵守道路交通標誌、標線、號誌之指
    示，並服從交通指揮人員之指揮；又汽車行駛至交岔路口，
    其行進、轉彎，應遵守燈光號誌之指示，道路交通安全規則
    第90條及第102條第1項第1款分別定有明文。而箭頭綠燈表
    示僅准許車輛依箭頭指示之方向行駛，道路交通標誌標線號
    誌設置規則第206條第2款亦有明文。汽車駕駛人轉彎時，不
    依標誌、標線、號誌指示者，處新台幣（下同）600元以上1
    ,800 元以下罰鍰；又汽車駕駛人違反道路交通管理處罰條
    例第48條規定者，除依原條款處罰鍰外，並記違規點數1點
    ，亦為道路交通管理處罰條例第48條第1項第2款、第63條第
    1項第1款所明定。
二、本件異議人即受處分人甲○○於民國97年9月10日上午11時
    8分許，駕駛車號BJ-2363號自小客車，在宜蘭縣壯圍鄉○○
    路○段347巷口行駛，因不依號誌指示行駛而左轉大福路，為
    在該處執勤之宜蘭縣政府警察局交通隊警員攔停，而以受處
    分人有前揭違反道路交通管理處罰條例第48條第1項第2款規
    定之行為當場掣單舉發，原處分機關依道路交通管理處罰條
    例第48條第1項第2款、第63條第1項第1款、違反道路交通管
    理事件統一裁罰基準及處理細則第44條第1項及違反道路交
    通管理事件統一裁罰基準表之規定，對受處分人處以600 元
    之罰鍰，並記違規點數1點。
三、本件異議意旨如附件所載。
四、經查，受處分人對其於前述時間駕駛上開車輛左轉為警查獲
    等情並不否認，惟認該處設置號誌標示不明，亦不知何謂四
    時相號誌云云。經查前述查獲地點之燈光號誌有四個時相，
    第一時相是直行箭頭綠燈，第二時相是左轉箭頭綠燈，第三
    時相是大福路通行，第四時向是大福路3段347巷口通行，有
    宜蘭縣政府警察局97年8月5日警交字第097109217號函在卷
    可稽。又前揭路口確設有左轉專用號誌燈，為受處分人所不
    爭執，並有其所提現場照片附卷可參，是左轉車輛駕駛人應
    俟第二時相即左轉箭頭綠燈時始得左轉。而受處分人未依號
    誌指示，於第一時相即直行箭頭綠燈時逕行左轉，其駕駛車
    輛於路口轉彎時，不依號誌指示之違規行為，事證明確，堪
    予認定，自不得因不解法規及對向無來車即自認係合法行為
    ，受處分人所辯，不足採信。
五、綜上所述，受處分人確有於前揭時地駕駛汽車未依標誌之指
    示左轉之行為，自屬違反道路交通管理處罰條例第48條第2
    款之規定，是原處分機關依道路交通管理處罰條例第48條第
    1項第2款及第63條第1項第1款、違反道路交通管理事件統一
    裁罰基準及處理細則第44條第1項及違反道路交通管理事件
    統一裁罰基準表之規定裁處受處分人罰鍰600元，並記違規
    點數1點，經核並無違誤。本件受處分人之異議為無理由，
    應予駁回。
據上論斷，應依道路交通案件處理辦法第19條，裁定如主文。
中    華    民    國    97    年    10    月    30    日
                            交通法庭法  官  廖紋妤
上正本證明與原本無異。
如不服本裁定，應於裁定送達後5日內向本院提出抗告狀。
                                    書記官  林妙穗
中    華    民    國    97    年    10    月    30    日


司法院資訊處製作；財團法人民間司法改革基金會備份。
